臺灣高雄地方法院刑事判決　　　　　　100年度侵訴字第148號
公　訴　人　臺灣高雄地方法院檢察署檢察官
被　　　告　呂佳霖
選任辯護人　李文禎律師
上列被告因妨害性自主罪案件，經檢察官提起公訴（100 年度偵
字第21104 號），本院判決如下：
    主  文
呂佳霖對未滿十四歲女子犯強制性交罪，處有期徒刑捌年。
    事  實
一、呂佳霖於民國99年9月21日前數日，透過朋友○○○介紹認
    識A女（00年00月間出生，案發時為未滿14歲之女子，卷內
    代號0000-0000號，真實姓名及年籍資料均詳卷），嗣於99
    年9月21日晚間9時許，與A女、○○○、○○○（即○○○
    之胞妹）及其他友人一同在（改制前）○○縣○○市○○路
    00巷00號之「○○釣蝦場附設KTV」飲酒、唱歌。之後，呂
    佳霖即開車搭載A女、○○○、○○○前去（改制前）○○
    縣○○鄉○○○港海邊兜風，並於99年9月22日凌晨5時許駕
    車返回○○，一起前去（改制前）○○縣○○市○○路00號
    之○○○旅社投宿，由呂佳霖付費訂2間房間，讓○○○獨
    自使用其中1間，另1間則由伊與A女、○○○在其內聊天，
    嗣因○○○酒後精神不濟而先睡著，呂佳霖即基於強制性交
    之犯意，藉故訂另1間房讓A女休息，並以借用廁所之名義進
    入該房間，隨即將A女壓制在床上，強行脫解A女之上衣、胸
    罩及褲子，並將其生殖器插入A女之生殖器內而為性交得逞
    。
    嗣因A女被通報為失蹤人口，經警尋獲A女，而循線查悉上情
    。
二、案經A 女訴由高雄市政府警察局少年警察隊報告臺灣高雄地
    方法院檢察署檢察官偵查起訴。
    理  由
壹、證據能力部分
    按被告以外之人於審判外之陳述，雖不符前4 條之規定，而
    經當事人於審判程序同意做為證據，法院審酌該言詞陳述或
    書面陳述作成時之情況，認為適當者，亦得為證據。當事人
    、代理人或辯護人於法院調查證據時，知有第159 條第1 項
    不得為證據之情形，而未於言詞辯論終結前聲明異議者，視
    為有前項之同意，為刑事訴訟法第159 條之5 所明定。本案
    本院用以認定被告犯罪事實存否之被告以外之人於審判外之
    言詞及書面陳述，雖為傳聞證據，然檢察官、被告及辯護人
    於本院審判時，經告以要旨及提示後，均表示無意見，且未
    聲明異議（詳本院審侵訴卷第17頁倒數第3 行以下至第18頁
    第5 行，本院侵訴卷第34頁倒數第11行以下），本院審酌上
    開證據均係依法取得，並無任何違背法律規定之情事，認為
    適當，依上揭刑事訴訟法規定，均有證據能力。
貳、認定事實所憑之證據及理由 
一、訊據被告呂佳霖坦承於99年9月21日21時許，與A女、○○○
    、○○○等人一同飲酒、唱歌，嗣於翌日凌晨5時許，再一
    同至○○○旅社投宿，剛開始是開2間房間，1間由○○○使
    用，另1間則由其與A女及○○○共同使用，後來又去開第3
    間房間等情，惟否認對A女為強制性交犯行，辯稱：是自己1
    個人在新開之房間內睡覺，沒有跟A女同住1間，當時不知道
    A  女未滿14歲，天亮後各自回家，之後也沒有跟A女聯繫，
    不知A女為何會指認其對她性侵害等語。辯護人則辯稱：證
    人○○○、○○○所述內容前後矛盾、不合常理，另告訴人
    A 女之指訴有瑕疵，為補強證據之證人證詞亦有重大矛盾之
    處，無法證明被告有強制性交犯行等語。經查：
（一）被告與A女、○○○、○○○等人於99年9月21日晚間9時
      許，在玲瓏○○「○○釣蝦場附設KTV」飲酒、唱歌，嗣
      於翌日（22日）凌晨5時許，一同前往○○○○○○○旅
      社投宿，先開2間房間，由姬俊明單獨使用1間，被告與A
      女、姬秀玉先在另1間聊天，之後再去開第3間房間；而A
      女當時之實際年齡尚未滿14歲等情，業據被告自承在卷（
      詳本院審侵訴卷第18頁之不爭執事項，本院侵訴卷第36頁
      背面倒數第11行以下），並經證人Ａ女於警詢、偵查及本
      院審判中證述明確〔詳100年度偵字第21104號卷（下稱偵
      卷）第17至23、46至48頁，本院侵訴卷第21頁背面第2行
      以下至第25頁背面倒數第6行〕。此外，復有A女之真實姓
      名代號對照表、照片等在卷可稽（詳偵卷第25至29頁、第
      68 頁密封袋內）。是上開事實，自堪採信。
（二）證人A 女迭於警詢、偵訊及本院審判時證稱：99年9 月22
      日凌晨5 時許，與被告等人一同前去新鎔大旅社投宿，被
      告先給付約1,000 元之住宿費開2 間房間，由伊與被告及
      姬秀玉在其中1 間房間內聊天，姬俊明係在另1 間睡覺，
      嗣因○○○於聊天後先睡著，伊即跟被告表示要去其男友
      姬俊明之房間睡覺，然因○○○已將房門上鎖，被告則表
      示要開另1間房間，並叫伊去該房間休息，之後被告則表
      示要借用廁所，而隨之進入該房間，並將房門上鎖，隨即
      將伊壓在床上親吻，強脫伊之上衣、胸罩、褲子，並捂住
      伊之嘴巴，不讓伊呼救，再以生殖器插入伊之生殖器內性
      交得逞；關於伊遭被告性侵之事，事後曾告訴○○○等語
      （詳偵卷第17頁背面第9至22行、第46頁倒數第6行以下，
      本院侵訴卷第22頁背面第1行以下）。核與證人○○○於
      偵訊時陳稱：A女曾告知其遭被告性侵之事，但伊知悉後
      表示不想管那麼多等語（詳偵卷第55頁倒數第2、3行）；
      復於本院證稱：知道A女遭被告性侵之事，係A女於事後告
      知，伊也曾將此事告訴○○○等語相合（詳本院侵訴卷第
      31  頁第3行以下）。另被告於本院審理時亦陳稱：A女與
      ○○○是男女朋友，其等間之動作很親密；伊與A女認識
      約半個月，並不曾發生過爭執，9月22日之後，未曾與A女
      聯絡過，且A女亦未曾因性侵之事，向伊要求過任何賠償
      等語（同上卷第37頁第5行以下）。顯見被告與A女認識之
      時間甚短，彼此間並無嫌隙，且A女當時尚與其男友姬俊
      明在交往中，對被告亦別無所圖，故其應無可能且無必要
      以自毀名節之方式捏造不實情節構陷被告。況且，證人A
      女於警詢及偵查中均證稱：在遭被告性侵之過程中，被告
      將上衣脫掉，因此才看到被告之胸部及肩上有刺青，之前
      未曾看過等語（詳偵卷第18頁第14至16行、第48頁第15、
      16 行）；而被告則陳稱：不曾赤裸上半身，被A女看過，
      當天是穿短袖，可以看到刺青，但沒有辦法看到整個圖案
      等語（詳偵卷第62頁第3行，本院侵訴卷第38頁倒數第7行
      以下），然觀之卷附被告裸露上半身之照片（詳偵卷第25
      至27頁），被告身上之刺青圖案是在左胸、左肩及左上手
      臂之位置，縱令被告係穿著短袖上衣，有可能會露出一截
      其左手臂上之刺青，但被告若未將其之上衣全部脫掉，A
      女當無可能得悉被告在其之左胸及左肩亦有刺青圖案。質
      言之，若非被告於性侵A女過程中裸露其之上半身，A女顯
      無可能知悉被告身上刺青之正確位置，是A女指訴遭被告
      在旅館房間內強脫衣褲，且被告以生殖器插入其之性器官
      而為強制性交行為之事實，堪以認定。被告辯稱其不曾在
      A女面前裸露上半身及未對A女為強制性交犯行等語，顯不
      足信。
（三）又被害人A 女係86年7 月間出生，案發當時之實際年齡尚
      未滿14歲，有上揭真實姓名代號對照表等資料在卷足徵。
      另A 女於本院審判時證稱：被告是在案發前1 天一起出去
      玩時，才知道其之年紀，當時被告問伊是幾年次，伊回答
      是86年次等語（詳本院侵訴卷第22頁第13行以下）。顯見
      被告在對A 女為性侵行為時，業已知悉A 女之實際年齡尚
      未滿14歲之事實。至被告雖辯稱：知道A 女係17歲，不知
      其未滿14歲等語（詳偵卷第7 頁第6 行，本院審侵訴卷第
      16頁倒數第7 行）。惟查，被告於本院審判中自陳在案發
      前才剛認識A女不久，A女與○○○是男女朋友，2人狀似
      親密等情，業如前述。是則，被告在甫認識A女之初，禮
      貌性地詢問A女年齡時，A女對被告實無謊報其真實年齡之
      必要。易言之，被告上揭辯詞，無非臨訟卸責飾詞，洵非
      足採。
（四）又辯護人雖以證人○○○、○○○所述內容前後矛盾、不
      合常理；告訴人A女之指訴亦有瑕疵等情置辯。惟按交互
      詰問制度設計之主要目的，在於使刑事被告得以盤詰、辯
      明證人現在與先前所為供述證言之真偽，以期發見實體真
      實。就實質證據價值面之判斷而言，既無所謂「案重初供
      」原則，當亦無所謂其證據價值即當然比審判外未經交互
      詰問之陳述為高之可言。良以證人所為之供述證言，係由
      證人陳述其所親身經歷事實之內容，而證人均係於體驗事
      實後之一段期間，方於警詢或檢察官偵訊時為陳述，更於
      其後之一段期間，始於審判中接受檢、辯或被告之詰問，
      受限於人之記憶能力及言語表達能力有限，本難期證人於
      警詢或檢察官偵訊時，能鉅細無遺完全供述呈現其所經歷
      之事實內容，更無從期待其於法院審理時，能一字不漏完
      全轉述先前所證述之內容。因此，詰問規則方容許遇有「
      關於證人記憶不清之事項，為喚起其記憶所必要者」、「
      證人為與先前不符之陳述時，其先前之陳述」之情形時，
      即使為主詰問亦可實施誘導詰問（刑事訴訟法第166條之1
      第3項第3款、第6款參照），以喚起證人之記憶，並為精
      確之言語表達。從而，經交互詰問後，於綜核證人歷次陳
      述之內容時（包括警詢、檢察事務官詢問、檢察官偵訊時
      之陳述、法院審理時之陳述），自應著重於證人對於待證
      事實主要內容之先後陳述有無重大歧異，藉此以判斷其證
      言之證明力高低，不得僅因證人所供述之部分內容不確定
      ，或於交互詰問過程中，就同一問題之回答有先後更正或
      不一致之處；或證人先前證述之內容，與其於交互詰問時
      所證述之內容未完全一致，即全盤否認證人證言之真實性
      。故證人之供述證言，前後雖稍有參差或互相矛盾，事實
      審法院非不可本於經驗法則，斟酌其他情形，作合理之比
      較，定其取捨。又供述證據之一部認為真實者，予以採取
      ，亦非法則所不許。如證人A女是否曾於事後將其遭被告
      性侵之事告知○○○或○○○乙節，證人A女於警詢、偵
      查中均否認（詳偵卷第18頁第1、2行、第47頁倒數第6行
      以下），直迄於本院審判中與證人姬俊明對質後，方改口
      坦稱曾告知○○○（詳本院侵訴卷第32頁背面倒數第1行
      ）；證人○○○於警詢時原否認認識A女，並表示不知道A
      女遭被告性侵之事（詳偵卷第9頁第7行、第11頁第8行）
      ，然於偵訊及本院審理時，改稱A女曾告知遭被告性侵之
      事等語（詳偵卷第55頁倒數第3行以下，本院侵訴卷第31
      頁第2行以下），足見其等於警詢、偵訊或本院接受交互
      詰問時，就上開經過之陳述內容，前後所述確非完全一致
      。然查：A女於案發時未滿14歲，對於男女間之情愛，尚
      屬懵懂未知，因認為○○○乃其當時交往之男朋友，故在
      遭受被告性侵後，便將該事告知○○○，希冀○○○為其
      打抱不平，卻因害羞而不願將此事告知○○○以外之人，
      本屬常理；另因○○○自知其與未滿14歲之A女交往並非
      妥適，對外不願承認A女係其女友，進而在耳聞A女遭受性
      侵之事，仍以消極之態度面對，甚而於接受警詢之初，尚
      否認認識A女，以圖卸免己身事責，此亦有脈絡可循。從
      而，其等對於本件案發經過之說明縱有些許遺漏或不符之
      處，實屬事理之常。然而，既然○○○於案發當時係獨自
      1  人在房間內睡覺，事後若非A女將其遭被告性侵之情事
      告知，○○○又焉能得悉？況且，○○○自檢察官偵訊後
      ，即已陳稱A女於事後曾告知其遭被告性侵之事，復於本
      院審判時亦為相同之證述，前後並無任何歧異之處，且與
      A 女之後之證詞相合，是揆諸前揭說明，自不得僅以其等
      先後陳述之部分內容未完全一致，或其等之陳述有部分缺
      漏，即全盤否認證人A女、姬俊明證言之真實性。再則，
      關於A女指訴其因無法抗拒，而遭被告性侵害一節，前述
      所述一致，應確係其所親身經歷之經驗，具有高度之憑信
      性。從而，辯護人辯稱證人A女及○○○之證詞均不可採
      等語，並無理由。
（五）至證人○○○於偵訊及本院審判時雖證稱：其在房間睡覺
      時，被告及A女2人抱在一起舌吻，且伊曾感覺到所睡之床
      在震動，伊於事後曾問A女，被告是否有對她亂來，A女說
      沒有，事後A女係與伊及○○○3人一起離開旅社等語（詳
      偵卷第51頁倒數第10行以下，本院侵訴卷第27頁背面第6
      行以下）。然因被告及A女於案發當時才剛認識不久，而A
      女又是○○○胞兄○○○之女友，故A女焉有可能會在○
      ○○之身旁，直接與被告間發生肢體親密行為？況被告及
      A女均否認證人○○○所證屬實，辯護人亦稱○○○所述
      內容前後矛盾，故證人○○○所為上揭悖於常理之證詞，
      自難信採，併此敘明。
二、綜上，本件事證已臻明確，被告所為上開犯行，堪以認定，
    應依法論科。
參、論罪、科刑
    查被害人A女係00年00月間出生，有代號與真實姓名對照表
    在卷可考，於本案發生時，為未滿14歲之人。被告對之為強
    制性交行為，核其所為，係犯刑法第222條第1項第2款之對
    未滿14歲女子強制性交罪。至兒童及少年福利法第70條第1
    項規定：「成年人教唆、幫助或利用兒童及少年犯罪或與之
    共同實施犯罪或故意對其犯罪者，加重其刑至二分之一。但
    各該罪就被害人係兒童及少年已定有特別處罰規定者，不在
    此限。」而刑法第222條第1項第2款之情形，係以被害人年
    齡未滿14歲為其處罰之特殊要件，即該罪係就被害人為未滿
    14  歲之少年及兒童所設之特別處罰規定，是依上開兒童及
    少年福利法第70條第1項但書之規定，犯該罪應無再按同條
    項前段規定加重處罰之餘地，附此敘明。爰審酌被告無視A
    女為未滿14歲之少女，心智發育尚未完全健全，對於性行為
    缺乏完全自主判斷能力，竟為圖一己性慾之滿足，不顧A女
    未滿14歲之未來人格發展之健全及心靈感受，遽對於A女為
    強制性交之行為，造成A女心理上難以磨滅之陰影，所為實
    不可取，且犯後迄未與被害人或其家屬達成和解賠償所受損
    害，態度非佳，另考量被告之素行、智識程度、手段等一切
    情狀，量處如主文所示之刑，以資懲儆。
據上論斷，應依刑事訴訟法第299 條第1 項前段，刑法第222 條
第1 項第2 款，判決如主文。
本案經檢察官賴寶合到庭執行職務
中    華    民    國    100   年    12    月    23    日
                  刑事第四庭  審判長  法  官  方百正
                                      法  官  謝文嵐
                                      法  官  葉文博
以上正本證明與原本無異。
如不服本判決應於收受判決後10日內向本院提出上訴書狀，並應
敘述具體理由。其未敘述上訴理由者，應於上訴期間屆滿後20日
內向本院補提理由書(均須按他造當事人之人數附繕本)「切勿逕
送上級法院」。
中    華    民    國    100   年    12    月    23    日
                                      書記官  呂美玲

附錄本判決論罪之法條：
中華民國刑法第222 條
（加重強制性交罪）
犯前條之罪而有下列情形之一者，處7 年以上有期徒刑：
一、二人以上共同犯之者。
二、對未滿十四歲之男女犯之者。
三、對精神、身體障礙或其他心智缺陷之人犯之者。
四、以藥劑犯之者。
五、對被害人施以凌虐者。
六、利用駕駛供公眾或不特定人運輸之交通工具之機會犯之者。
七、侵入住宅或有人居住之建築物、船艦或隱匿其內犯之者。
八、攜帶兇器犯之者。
前項之未遂犯罰之。